# 请教陈版及各位老师,外购SAP系统定制调试期间人工成本可否资本化？

提问人：mishiweilan 时间：2017-04-21 12:28:30
请教版主及各位老师,
一制造业企业本年度更换为SAP系统，该系统安装调试或者按照各部门需求定制系统期间，在该公司员工为构建系统相应产生的工时及工资可以可靠计量的情况下，该部分人工成本可否资本化，并计入无形资产原值？

回答人：chenyiwei
理论上可以，参考计入在建工程成本的本企业员工工资。但这样做对基础工作规范性和计量可靠性要求很高，一般企业很可能达不到这个条件。